臺灣苗栗地方法院刑事判決　　　　　　　　　　　　九十一年度交簡上字第一九號
　　上　訴　人　臺灣苗栗地方法院檢察署檢察官
　　上　訴　人　甲○○
　　即　被　告
右上訴人及被告因過失傷害案件，不服本院苗栗簡易庭九十一年度苗交簡字第三七一
號，中華民國九十一年四月二十三日第一審簡易判決（聲請簡易處刑案號：台灣苗栗
地方法院檢察署九十一年度偵字第一一二三號）提起上訴，本院管轄第二審合議庭判
決如左：
    主  文
上訴駁回。
甲○○緩刑貳年。
    事  實
一、甲○○係國立聯合技術學院在學學生，於民國（下同）九十一年一月十三日中午
    十二時許，駕駛一部車牌號碼ＱＧ─三六０一號自用小客車，自其苗栗縣頭份鎮
    租屋處出發，準備前往苗栗縣獅潭鄉竹木村東坑四號其女友住處，先走東西向快
    速道路，從苗栗縣銅鑼工業區○○道下來後，經銅鑼中興工業區往苗栗縣公館鄉
    ，並沿苗栗縣公館鄉石墻村一五三之一號旁之小路由西往東方向行駛，同日中午
    十二時三十分許，途經該小路與苗二十五線縣道未設交通號誌之交岔路口前（即
    苗栗縣公館鄉石牆村一五三之一號東十公尺處）時，原應注意行車速度，在未劃
    設車道線或行車分向線之道路，郊外時速不得超過四十公里；行經無號誌之交岔
    路口時，應減速慢行，作隨時停車之準備；汽車行駛時，駕駛人應注意車前狀況
    ，並隨時採取必要之安全措施；車輛行至無號誌之交岔路口，支線道車應暫停讓
    幹線道車先行，以避免肇生事故，危及他人行車安全，而依當時天候晴，日間自
    然光線，路面乾燥無缺陷，亦無障礙物等情形，並能注意，竟疏未注意及此，仍
    以時速五十公里之速度，貿然通過該路口。適潘明暘駕駛一部車牌號碼ＯＥ─六
    四九五號自用小客車，搭載其父丙○○、其母丁○○○、其妻乙○○，由苗二十
    五線縣道由南往北方向駛來，亦疏未注意車前狀況，逕行通過該路口，甲○○一
    時閃避不及，其所駕駛自用小客車之車頭，在該路口撞及潘明暘所駕駛自用小客
    車之左後車門，潘明暘之自用小客車被撞後失控，再撞上路旁之電線桿，致坐在
    車內之丙○○因此受有頭部外傷合併輕微腦震盪、前額割裂傷（長五公分）等普
  通傷害，丁○○○受有頭部外傷併腦震盪、額頭三公分及右臉一公分裂傷、腰背
    部挫傷等普通傷害，乙○○受有頭部外傷併腦震盪、臉部擦挫傷等普通傷害，三
    人先經送苗栗市協和醫院急救，轉送行政院衛生署豐原醫院救治。
二、案經丙○○、丁○○○、乙○○訴由苗栗縣警察局苗栗分局報請臺灣苗栗地方法
    院檢察署檢察官偵查後聲請簡易判決處刑。
    理  由
一、訊據被告甲○○對於右揭事實已坦承其有過失，而被害人丙○○確因本件車禍受
    有頭部外傷合併輕微腦震盪、前額割裂傷（長五公分）等普通傷害，被害人丁○○○受有頭部外傷併腦震盪、額頭三公分及右臉一公分裂傷、腰背部挫傷等普通
    傷害，被害人乙○○受有頭部外傷併腦震盪、臉部擦挫傷等普通傷害，此均有行
    政院衛生署豐原醫院診斷證明書共四紙在卷足憑。按行車速度，在未劃設車道線
    或行車分向線之道路，郊外時速不得超過四十公里；行經無號誌之交岔路口時，
    應減速慢行，作隨時停車之準備；汽車行駛時，駕駛人應注意車前狀況，並隨時
    採取必要之安全措施；車輛行至無號誌之交岔路口，支線道車應暫停讓幹線道車
    先行，道路交通安全規則第九十三條第一項第一款、第三款、第九十四條第三項
    、第一百零二條第一項第二款分別定有明文。經查：本件車禍之發生，依被告甲○○之自白，證人潘明暘之證述，被害人丙○○、丁○○○、乙○○之指訴，道
    路交通事故調查報告表及現場照片四幀所示，係因被告甲○○駕駛自用小客車，
    行經上開肇事地點時，未注意該路段最高速限為四十公里，未減速慢行，仍以時
    速五十公里之速度行駛，亦未暫停讓幹線道（即苗二十五線縣道）上潘明暘之車
    先行通過，復未注意車前狀況，而依當時天候晴，日間自然光線，路面乾燥無缺
    陷，亦無障礙物等情形，並能注意，竟疏未注意及此，因一時閃避不及，其所駕
    駛之自用小客車車頭，因而撞及潘明暘所駕駛自用小客車之左後車門，使被害人
    丙○○、丁○○○、乙○○三人受傷，其顯有過失甚明，且被害人三人因本件車
    禍受傷，與被告甲○○之過失行為間，顯有相當之因果關係。至潘明暘駕駛自用
    小客車，未注意車前狀況，貿然通過該路口，致遭被告甲○○所駕之車撞及，雖
    亦應同負肇事原因，惟不能因此免除被告甲○○之刑責。亦即本件車禍之發生，
    被告甲○○應負主要之肇事責任。本件事證已臻明確，被告甲○○過失傷害之犯
    行，洵堪認定。
二、核被告甲○○所為，係犯刑法第二百八十四條第一項前段之過失傷害人罪。被告
    甲○○以一過失行為，同時使被害人丙○○、丁○○○、乙○○三人受傷，為同
    種想像競合犯，應依刑法第五十五條前段想像競合犯之規定，從一重之過失傷害
    罪處斷。原審依刑事訴訟法第四百四十九條第一項、第四百五十四條第二項，刑
    法第二百八十四條第一項前段、第五十五條前段、第四十一條第一項前段，罰金
    罰鍰提高標準條例第一條前段、第二條之規定，逕以簡易判決判處被告甲○○有
    期徒刑三月，如易科罰金，以三百元折算一日，認事用法，均無不合，量刑亦屬
    妥適。檢察官上訴意旨認本件原審量刑過輕云云，被告上訴意旨認本件原審量刑
    過重云云，均無理由，應予駁回。次查，被告前未曾受有期徒刑以上刑之宣告，
    有臺灣苗栗地方法院檢察署刑案資料查註紀錄表、台灣高等法院被告全國前案紀
    錄表、台灣高等法院檢察署刑案紀錄簡覆表等在卷可按，被告甲○○目前仍就讀
    國立聯合技術院，且已於九十一年六月十三日與被害人成立民事調解，有學生證
    及苗栗縣公館鄉調解委員會調解書等影本各乙紙在卷足憑，其經此教訓後，應知
    警惕，當無再犯之虞，本院認為對其所宣告之刑，以暫不執行為適當，爰併宣告
    緩刑二年，以勵自新。
據上論斷，應依刑事訴訟法第四百五十五條之一第一項、第三項、第三百六十八條，
刑法第七十四條第一款，判決如主文。
本案經檢察官洪清秀到庭執行職務。
中      華      民      國      九十一      年      十一    月  十三    日
                               臺灣苗栗地方法院刑事第一庭
                                   審判長法  官  陳 鴻 斌
                                         法  官  楊 台 清
                                         法  官  柳 章 峰
右正本證明與原本無異。
不得上訴。
                                         書記官  歐 明 秀
中      華      民      國      九十一      年      十一    月  十三    日
刑法第二百八十四條
因過失傷害人者，處六月以下有期徒刑、拘役或五百元以下罰金，致重傷者，處一年
以下有期徒刑、拘役或五百元以下罰金。
從事業務之人，因業務上之過失傷害人者，處一年以下有期徒刑、拘役或一千元以下
罰金，致重傷者，處三年以下有期徒刑、拘役或二千元以下罰金。
